# 有关营销政策扶持的会计处理

提问人：搬 砖 狗 ~ 时间：2022-04-26 14:29:00
实务中，我们企业对加盟商有政策扶持，具体形式：例加盟费收取 10 万，其中两万作为营销政策扶持，同时为加盟商设置几个要求（加盟商后续达成一个就退还一部分加盟费），如果加盟商后续依次达到要求，企业会将该 2 万元依次退还给加盟商，如果未达到要求，则不会退还； 目前我们账务处理系 先将其 2 万元作为其他应付款，只确认 8 万的收入 借：
银行存款 2 贷 其他应付款 2 如果加盟商达到某一要求，如果退还0.5万 则 借：其他应付款0.5 贷：银行存款 0.5 如果后续部分未达到要求，则 借：
其他应付款 贷：主营业务收入 请教下陈版主，该部分账务处理是否符合新收入准则的要求？如果不符合，该如何账务处理，谢谢版主~

回答人：chenyiwei
在新收入准则下，这属于可变对价的范畴。根据新收入准则第十六条，对于可变对价，应按期望值或最可能发生金额作为最佳估计，同时需确保遵循“极可能不会发生重大转回”的限制条件。
因此，假设加盟费收入是在授权开始时点一次性确认的，但无法合理估计加盟商的业绩，则基于谨慎原则，主帖中的处理是基本合理的。
如果能够认定已收到的款项极可能最终不会退回的（即加盟商极可能达到要求），理论上也可以按照应收的全部金额计量加盟费收入。但实务中预计这种可能性不大。